【裁判字號】    99,台上,3870
【裁判日期】    990624
【裁判案由】    偽造文書
【裁判全文】
最高法院刑事判決            九十九年度台上字第三八七０號
上  訴  人  甲○○
上列上訴人因偽造文書案件，不服台灣高等法院中華民國九十九
年四月九日第二審判決（九十九年度上訴字第三三一號，起訴案
號：台灣板橋地方法院檢察署九十八年度偵字第一九六二一號）
，提起上訴，本院判決如下：
    主 文
上訴駁回。
    理 由
按刑事訴訟法第三百七十七條規定，上訴於第三審法院，非以判
決違背法令為理由，不得為之。是提起第三審上訴，應以原判決
違背法令為理由，係屬法定要件。如果上訴理由書狀並未依據卷
內訴訟資料，具體指摘原判決不適用何種法則或如何適用不當，
或所指摘原判決違法情事，顯與法律規定得為第三審上訴理由之
違法情形，不相適合時，均應認其上訴為違背法律上之程式，予
以駁回。本件原判決以上訴人甲○○因行使偽造私文書罪，經第
一審法院判決後，提起第二審上訴，其上訴書狀泛稱雅虎公司會
員資料庫僅保存會員帳號更新後之資料，依台北市政府警察局函
所載之身分證字號為Ｚ000000000，檢察官提供網站申
請資料之性別欄則為女性，兩者之性別不符，且姓名僅填「亞洲
防身器材總匯」，依雅虎公司網站管理規則，不得許可登錄，足
見上開函件係偽造。第一審判決認「亞洲防身器材總匯」係上訴
人使用之代號，但客觀上無從認定上訴人為該帳號之申請人。退
萬步言，依雅虎拍賣網站之資料，上訴人已通過「電話認證」，
可知該帳號係上訴人所持有，除偽填蔡英鉅之身分證字號及隨機
填寫之出生年月日外，其餘皆為上訴人之真實資料，可證上訴人
有權製作等語，而未敘述具體之上訴理由；因認其上訴不合法律
上之程式，予以駁回，已於理由內論述綦詳。從形式上觀察，並
無判決違背法令之情形存在。查上訴人之第二審上訴書狀所述各
節，並未具體指摘第一審判決有何足以影響判決本旨之不當或違
法，與刑事訴訟法第三百六十一條第二項所稱「具體理由」，尚
非相當，原判決已詳加縷析說明。又原判決係依刑事訴訟法第三
百六十七條前段規定，駁回上訴人之第二審上訴，依同法第三百
七十二條規定，得不經言詞辯論為之。上訴意旨對於原判決以其
上訴為不合法而予駁回，究竟如何違背法令，未依據卷內訴訟資
料具體指摘，徒執前詞，再事爭辯，並謂原審未傳喚上訴人到庭
說明，於法有違云云，任意指摘，不符第三審上訴之法定要件。
其上訴為違背法律上之程式，應予駁回。
據上論結，應依刑事訴訟法第三百九十五條前段，判決如主文。
中    華    民    國  九十九  年    六    月  二十四  日
                      最高法院刑事第十庭
                          審判長法官  花  滿  堂
                                法官  黃  正  興
                                法官  陳  東  誥
                                法官  林  錦  芳
                                法官  洪  昌  宏
本件正本證明與原本無異
                                      書  記  官
中    華    民    國  九十九  年    六    月  二十八  日
                                                      Q

司法院資訊處製作；財團法人民間司法改革基金會備份。
